Inventaris van het archief van het bestuur van het Bisdom Rotterdam, (1842) 1956-1970 (1995)
Nationaal Archief, Den Haag
- Gedeponeerde stukken uit het archief van het bisdom Haarlem, III.
  - Kerkelijke en katholieke instellingen, 3.
    - Onderwijs, educatie en cultuur, 3.4
      - Voortgezetonderwijs, 3.4.1
        - Stukken betreffende de HBS en het Gymnasium aan de Beukelsdijk, het latere St. Franciscus College te Rotterdam, 1926-1928, 1930-1931, 1935-1938, 1945-1946; 997; 1 omslag
        - Beschikking houdende goedkeuring aan de Zrs. Franciscanessen van Bennebroek om in Rotterdam-Zuid een middelbare school voor meisjes te beginnen, alsmede de bepaling dat naast de rk kweekschool St. Lucia geen tweede kweekschool zal worden opgericht. Met bijlagen., 1929; 998; 1 omslag
        - Stukken betreffende het St. Bonaventura College te Leiden, 1932-1933, 1936, 1939, 1950; 999; 1 omslag
        - Stukken betreffende de stichting van een R.K. Middelbare Meisjesschool te Delft, 1936; 1000; 1 omslag
        - Stukken betreffende de oprichting van een R.K. HBS voor meisjes te Leiden, 1946-1947; 1001; 1 omslag
        - Stukken betreffende het verzoek van de Paters Assumptionisten tot oprichting van een internaat en school voor middelbaar en voorbereidend hoger onderwijs voor Indische jongens te 's-Gravenhage, 1948; 1002; 1 omslag
        - Stukken betreffende de oprichting van de R.K. HBS "St. Montfort" in Rotterdam-Zuid, 1948, 1951; 1003; 1 omslag
        - Stukken betreffende de oprichting van een R.K. Middelbare school met 5-jarige cursus te Sassenheim, 1953; 1004; 1 omslag
        - Stukken betreffende de oprichting van een R.K. HBS voor jongens en meisjes te Rijswijk, 1954-1955; 1005; 1 omslag
        - Statuten van de Stichting tot Bevordering van het R.K. Voorbereidend Hoger en Middelbaar Onderwijs in Den Haag e.o. te Den Haag, 1955; 1006; 1 stuk
      - Beroepsonderwijs, 3.4.2
        - Stukken betreffende de rk huishoudschool aan het Westeinde in Den Haag, 1915, 1918; 1007; 1 omslag
        - Stukken betreffende de statuten van de Vereniging R.K. Ambachtsschool St. Joseph te Rotterdam, 1922, 1927, 1948; 1008; 1 omslag
        - Stukken betreffende de oprichting van een R.K. Ambachtsschool te Rotterdam, 1926-1927; 1009; 1 omslag
        - Stukken betreffende de oprichting van de R.K. Vereniging tot stichting en instandhouding van Nijverheidsscholen voor Meisjes te Rotterdam, 1928-1929; 1010; 1 omslag
        - Stukken betreffende de statuten van de Vereniging R.K. Technische School "St. Joseph" te Den Haag, 1928-1929, 1954., 1011; 1 omslag
        - Stukken betreffende de R.K. Vakschool voor meisjes aan de Van der Duynstraat en de R.K. Huishoudschool aan de Bloklandstraat te Rotterdam, 1929-1931; 1012; 1 omslag
        - Stukken betreffende de rk kweekschool in Den Haag, 1930-1931, 1934, 1936; 1013; 1 omslag
        - Brief van de deken van Den Haag betreffende de oprichting van een R.K. conservatorium in Den Haag. Met bijlage., 1930; 1014; 2 stukken
        - Stukken betreffende de opheffing van de R.K. Vakavondschool van de Nederlandse R.K. Volksbond, afdeling Den Haag., 1931; 1015; 1 omslag
        - Stukken betreffende de statuten van de Vereniging St. Hippolytus, R.K. Ambachtsschool voor Delft e.o. te Delft, 1937-1938; 1016; 1 omslag
        - Stukken betreffende de oprichting van Vereniging ROMA (Roomse Organisatie Meer Ambachtskennis) te Den Haag, 1937., 1017; 1 omslag
        - Stukken betreffende de statuten van de Vereniging Katholieke Huishoud- en Industrieschool "St. Agnes", voorheen St. Agnespatronaat, te Voorburg, 1938; 1018; 1 omslag
        - Stukken betreffende de oprichting van de Stichting Katholieke Huishoud- en Industrieschool "St. Liduina" te Lisse, 1940; 1019; 1 omslag
        - Stukken betreffende de Stichting R.K. Ambachtsschool "Don Bosco" te Leiden, 1947,1950, 1952; 1020; 1 omslag
        - Stukken betreffende de statuten van de Stichting Katholiek Vakschoolonderwijs te Den Haag, 1950; 1021; 1 omslag
        - Stukken betreffende een geldlening voor het R.K. Schoolbestuur Dordrecht t.b.v. de uitbreiding van de rk huishoudschool "St.Anna" te Dordrecht, 1950. 1 omslag, 1022
        - Stukken betreffende de instelling van een parallelklas voor aspirantonderwijzers in de bestaande R.K. Kweekschool voor meisjes "St. Lucia" te Rotterdam, 1950; 1023; 1 omslag
        - Stukken betreffende de statuten van de Stichting voor Katholiek Nijverheidsonderwijs voor Meisjes "St. Liduina" te Schiedam, 1950-1951; 1024; 1 omslag
        - Stukken betreffende de verplaatsing van het internaat van de landbouwwinterschool in Voorhout van Warmond naar Noordwijkerhout, 1953; 1025; 1 omslag
        - Stukken betreffende de statuten van de Stichting voor R.K. Middelbaar Handelsonderwijs in de Bloembollenstreek te Sassenheim, 1953; 1026; 1 omslag
        - Bisschoppelijke beschikking betreffende goedkeuring aan de St. Josephstichting te om aan architect J. Hendriks opdracht te geven tot het maken van een schetsontwerp voor een R.K. technische school te Schiedam. Met bijlagen., 1953; 1027; 1 omslag
        - Stukken betreffende de statuten van de Stichting R.K. Uitgebreid Technische School te Delft, 1954; 1028; 1 omslag
        - Stukken betreffende de oprichting van een R.K. Handelsavondschool te Leiden, 1955; 1029; 1 omslag
      - Onderwijsverenigingen, 3.4.3
        - Stukken betreffende de Rotterdamse Vereniging voor Katholiek Onderwijs, 1887-1888,1890, 1892, 1894-1896, 1898-1899, 1904; 1030; 1 omslag
        - Stukken betreffende de oprichting van de Vereniging van Oud-Leerlingen van de R.K. Landbouwwinterschool te Voorhout, 1931-1932, 1948; 1031; 1 omslag
        - Stukken betreffende de statuten van de Oudleerlingenvereniging van Huize Groenestein in Den Haag, 1940, 1951; 1032; 1 omslag
        - Stukken betreffende de Vereniging van St. Montfortreünisten te Rotterdam, 1955; 1033; 1 omslag
      - Educatie en cultuur, 3.4.4
        - Stukken betreffende de oprichting van de Katholieke Leesvereniging te Rotterdam, 1863-1864; 1034; 1 omslag
        - Stukken betreffende de statuten van de Katholieke Leesvereniging te 's-Gravenhage, 1865-1872; 1035; 1 omslag
        - Stukken betreffende de Vereniging de R.K. Openbare Leeszaal en Bibliotheek voor Delft en omstreken, 1916-1918; 1036; 1 omslag
        - Stukken betreffende de statuten van de Vereniging De Bioscoop-commissie voor R.K. Bijzondere Scholen te Amsterdam, 1919; 1037; 1 omslag
        - Stukken betreffende de statuten van de Vereniging R.K. Volksuniversiteit in Den Haag, [1920]; 1038; 1 omslag
        - Stukken betreffende de statuten van de Vereniging R.K. Volksuniversiteit in Rotterdam, 1921; 1039; 1 omslag
        - Stukken betreffende de dansclub "Festina Lente" te Rotterdam, 1040; 1 omslag
        - Stukken betreffende de statuten van de R.K. Nederlandse Natuurhistorische Vereniging "St. Franciscus van Assisie" te Rotterdam, 1935-1936; 1041; 1 omslag
    - Sociaal-economische zorg, 3.5
      - Stukken betreffende de oprichting van de R.K. Werkliedenvereniging "St. Joseph" te Leiden, 1884; 1042; 1 omslag
      - Stukken betreffende de R.K. Handelsreizigersvereniging te Rotterdam, 1908, 1914,1916; 1043; 1 omslag
      - Stukken betreffende de statuten van de R.K. Vereniging van Onderwijzeressen bij het Voorbereidend Onderwijs te Den Haag, 1933; 1044; 1 omslag
      - Stukken betreffende de oprichting van de R.K. Vereniging van Onderwijzeressen bij het Voorbereidend Onderwijs te Rotterdam, 1933; 1045; 1 omslag
      - Stukken betreffende de statuten van de afdeling Den Haag en omstreken van de Nederlandse Katholieke Bond van Detailhandel in aardappelen en fruit, 1934, 1950-1951; 1046; 1 omslag
      - Statuten van de de R.K. Vereniging van Begrafenisondernemers St. Barbara te Leiden, 1 omslag, 1936; 1047
      - Stukken betreffende een conflict tussen enerzijds de Kon. Ned. Middenstands Bond, afdeling Hillegom en anderzijds de R.K. Middenstandsvereniging en geestelijkheid te Hillegom over de reclame-actie "Schept Kindervreugd" te Hillegom, 1937; 1048; 1 omslag
      - Stukken betreffende de statuten van de Vereniging "Comité Katholiek 's-Gravenhage",., 1939, 1951,1954; 1049; 1 omslag
      - Verslagen over de toestand van de sociale verenigingen en haar geestelijke adviseurs te Leiden, 1948-1949, 1953-1955; 1050; 1 omslag
  - Geestelijkheid, 4.
    - Kennisgevingen van bediening en overlijden van geestelijken, 1869-1870, 1916-1917,1919; 1051; 1 omslag
    - Verzoekschrift van E. Moolhuysen om C. Kroon, hoofdaalmoezenier bij de inrichtingen van justitie, voor te dragen tot geheim kamerheer van de paus, 1950; 1052; 1 stuk
  - Zielzorg, 5.
    - Territoriale zielzorg, 5.1
      - Statistische opgaven betreffende parochies, 1855, [1860], 1865, 1870; 1053; 1 pak
        Geordend per dekenaat.
      - Stukken betreffende oprichting, wijziging en opheffing van parochies in het bisdom, 1948, 1950-1956. 1 omslag, 1054
      - Richtlijnen voor de geestelijke ontwikkelingsgebieden in het bisdom Haarlem, 1954; 1055; 1 katern
    - Categoriale zielzorg, 5.2
      - Stukken betreffende de geestelijke verzorging in gevangenissen te Gouda, Dordrecht en Den Haag, 1842-1955; 1056; 1 omslag
      - Stukken betreffende bezwaren van de vice-superior en de Haagse geestelijkheid tegen het stedelijk reglement van het burgergasthuis en het syfilitenziekenhuis in Den Haag, 1842, 1844; 1057; 1 omslag
      - Stukken betreffende de geestelijke verzorging in het stadsarmenhuis te Rotterdam, 1855-1860, 1906, 1908; 1058; 1 omslag
      - Stukken betreffende de geestelijke verzorging in het krankzinnigengesticht te Rotterdam, 1859, 1865; 1059; 1 omslag
      - Stukken betreffende de geestelijke verzorging in het (academisch) ziekenhuis te Leiden, 1873-1874, 1883-1885, 1922, 1925-1927, 1929, 1935, 1938, 1940, 1953; 1060; 1 omslag
      - Stukken betreffende het katholieke studentenleven te Leiden, 1874, 1944-1945, 1950, 1953; 1061; 1 omslag
      - Stukken betreffende de geestelijke verzorging in het gemeente ziekenhuis te Rotterdam, 1908, 1928, 1933, 1062; 1 omslag
      - Stukken betreffende zielzorg voor buitenlanders, 1916, 1923, 1930, 1932, 1939, 1945, 1947, 1954; 1063; 1 omslag
      - Stukken betreffende een verzoek van katholieke badgasten te Oost-Voorne om daar zondags de mis te kunnen horen, 1920; 1064; 1 omslag
      - Stukken betreffende de geestelijke verzorging in het observatiehuis voor jongens "Kindersluis" te Rotterdam Kralingen, 1939-1940; 1065; 1 omslag
  - Verkondiging, 6.
    - sociale communicatiemiddelen. Boeken, 6.1
      - Begeleidend schrijven van de deken van Den Haag bij het commentaar van de Haagse geestelijkheid op de Haarlemse katechismus, 1869; 1066; 1 stuk
        Katechismus en commentaar ontbreken
      - Brief door J. Bots, pastoor te Leiden, betreffende zijn plannen om voor Leiden en omgeving een katholiek weekblad op te richten, 1879; 1067; 1 stuk
      - Stukken betreffende het dagblad "De Residentiebode" in Den Haag, 1913-1916, 1918-1919, 1922, 1926-1927, 1930, 1932, 1894, 1909-1910,1935-1940, 1944; 1068; 1 omslag
      - Stukken betreffende de Nieuwe Delftsche Courant, 1900, 1918-1919, 1922,1942-1945; 1069; 1 omslag
      - Stukken betreffende "De Leidsche Courant", 1903, 1915-1917, 1919, 1920, 1924,1928-1929, 1936, 1939, z.j., 1944-1946; 1070; 1 omslag
      - Stukken betreffende het blad "De Nieuw Zuid-Hollander" te Gouda, 1908, 1911-1915, 1919; 1071; 1 omslag
      - Stukken betreffende "De Nieuwe Schiedamse Courant", 1908, 1915, 1916, 1919; 1072; 1 omslag
      - Stukken betreffende de casus of protestantse boeken in een neutraal blad geadverteerd mogen worden, waarvan de redacteur en uitgever katholiek is, n.a.v. een kwestie met het "Boskoopsch Nieuws- en Avertentieblad", 1912; 1073; 1 omslag
      - Brief van L. Mokveld, redacteur bij "Het Volksblad" te Delft, betreffende moeilijkheden met den censor J. Dankelman naar aanleiding van een artikel over de Nederlandse R.K. Volksbond. Met bijlage., 1912; 1074; 1 omslag
      - Stukken betreffende het weekblad "De Goudsche Koerier", 1914; 1075; 1 omslag
      - Brief van P. v.d. Cammen, pastoor te Delft, betreffende de reorganisatie van de Nieuwe Dordtsche Courant en de benoeming van A. Kokkelkoren tot nieuwe redacteur van het blad, 1919; 1076; 1 stuk
      - Brieven van P. Kok betreffende de oprichting van een christelijk weekblad voor Dordrecht, genaamd "De Uitkomst", 1923; 1077; 2 stukken
      - Stukken betreffende een kwestie over de uitgave van het weekblad "De Voorpost" in Dordrecht, 1923-1924; 1078; 1 omslag
      - Stukken betreffende het blad "De Bourdon" te Delft, 1924; 1079; 2 stukken
      - Stukken betreffende "De Nieuwe Rijswijkse Courant", 1924; 1080; 2 stukken
      - Stukken betreffende het dagblad "Het Binnenhof" te Den Haag, 1944-1946; 1081; 1 omslag
  - Eredienst, 7.
    - Stukken betreffende de oprichting en inzegening van kapellen, 1844, 1860-1862, 1869-1870, 1933; 1082; 1 omslag
    - Stukken betreffende dispensaties in vasten en onthouding, 1858, 1860, 1866; 1083; 1 omslag
    - Verzoekschrift van de heren J.G. Brico en J.J. Hek te Delft om aldaar in de St. Josephkerk een broederschap op te richten voor de jaarlijkse bedevaart naar Kevelaar. Met bijlage., 1865; 1084; 2 stukken
    - Stukken betreffende de bedevaartplaats van de H. Martelaren van Gorcum in Brielle, 1869-1959; 1085A-1085T; 14 omslagen, 1 deel, 1 album en 4 kokers
      - Inventaris van het archief van het bisdom Rotterdam betreffende de bedevaartplaats van de H. martelaren van Gorcum te Brielle 1862-1959 door A.L. Overgaag., 1085A; 1 deel
      - De organisatie van de bisschoppelijke Brielse commissie (BBC), 1869-1927, 1930., 1085B
      - Rekeningen en verantwoordingen van de B.B.C., 1869-1915., 1085C
      - De Zalig- en heiligverklaring van de martelaren van Gorcum, 1864-1868., 1085D
        -De aankoop van het Martelveld, 1862-1868,
        -De opgravingen op het Martelveld, 1869/1879, 1869-1879
        Zie plaatsingslijst (nr.3.18.01.01) nummer 25b
      - De relieken en reliekenschrijn, 1874-1959., 1085E
      - De houten kapel en de ommegang, 1869-1925., 1085F
      - Het monument op de graven der martelaren, 1916-1927., 1085G
      - De stenen kapel, 1930-1931., 1085H
      - De onroerende goederen van de B.B.C., 1908-1930., 1085I
      - Kosters, 1920-1930., 1085J
      - Processies, 1871-1927., 1085K
      - Broederschappen, 1865-1931, 1085L
      - Aflaten, votiefmis, jurisdictie voor pelgrimerende priesters, 1849-191?, 1085M
      - Diversen, 1865-1958, 1085N
      - Foto-album, 1085O
      - Catalogus van prof. J.W.L. Smit met publicaties over de martelaren van Gorcum aanwezig in de bibliotheek van het seminarie te Warmond., 1085P; 1 katern
      - Tekeningen, 1085Q; 1 koker
      - Tekeningen, 1085R; 1 koker
      - Tekeningen, 1085S; 1 koker
      - Tekeningen, 1085T; 1 koker
    - Stukken betreffende het opnieuw invoeren van het gregoriaans en de verwijdering van zangeressen van het koor in de R.K. kerken te Leiden, 1866; 1086; 1 omslag
    - Stukken betreffende de verering van St. Liduina van Schiedam, 1890, 1926, 1929, 1932; 1087; 1 omslag
    - Stukken betreffende aflaten, 1915, 1917, 1924-1926; 1088; 1 omslag
    - Correspondentie met kapelaan J. Schiphorst te Rotterdam betreffende de vraag of katholieke begrafenisondernemers ook de uitvaart mogen regelen bij een crematie, 1917; 1089; 1 omslag
    - Brieven ingekomen van het Katholiek Kerkelijk Bureau betreffende het onderzoek naar de in de Katholische Standortpfarrkirche "B.M.V. Regina Pacis" toegediende sacramenten, 1950; 1090; 1 omslag
    - Alfabetische index op het registrum matrimoniale van het bisdom Haarlem, 1951., 1091; 1 omslag
    - Brieven ingekomen van het Katholiek Kerkelijk Bureau te Rotterdam betreffende de reconstructie van verbrande doopboeken te Rotterdam, 1952, 1955. Met bijlagen., 1092; 1 omslag
    - Stukken betreffende de overeenkomst tussen de gemeente Ridderkerk en de stichting "Parochieel Centrum" te Ridderkerk over het voor katholieken beschikbaar gestelde gedeelte van de begraafplaats "Vredehof", 1954-1955; 1093; 1 omslag
  - Maatschappelijke zorg, 8.
    - Brief van de burgermeester van Woubrugge betreffende een kwestie tussen de parochiale armbesturen van Roelofarendsveen en Woubrugge. Met bijlage., 1861; 1094; 2 stukken
    - Brief van A. Lux betreffende het armwezen te Leiden, 1876; 1095; 1 stuk
    - Stukken betreffende het Franciscus Liefdewerk van de priesters van het H. Hart in Delft en Rotterdam, 1927, 1929-1933, 1939; 1096; 1 omslag
  - Onderwijs, educatie en cultuur, 9.
    - Stukken betreffende de benoeming van geestelijken voor het godsdienstonderwijs aan de doofstommenschool te Rotterdam, 1854-1855, 1871, 1880, 1883, 1888, 1892, 1902, 1909, 1917; 1097; 1 omslag
    - Ingekomen brieven en minuten van uitgaande brieven betreffende het katholiek onderwijs, 1857, 1859, 1866-1870, 1872, 1884, 1886-1895, 1897-1899, 1907, 1909, 1911, 1913, 1915-1916, 1918, 1920, 1923, 1925, 1942; 1098; 1 omslag
    - Stukken betreffende het godsdienstonderwijs aan kwekelingen op katholieke scholen in Rotterdam, 1874-1875; 1099; 1 omslag
    - Stukken betreffende het bioscooponderwijs, 1918-1920; 1100; 1 omslag
    - Stukken betreffende het onderzoek naar de wenselijkheid van een tweede rk kweekschool in Zuid-Holland, 1929-1930; 1101; 1 omslag
    - Stukken betreffende de oprichting van nijverheidsscholen, kook- en naaicursussen in plaatsen waar reeds gesubsidieerd nijverheidsonderwijs wordt gegeven, 1932, 1934, 1937, 1939; 1102; 1 omslag
    - Stukken betreffende het Diocesaan Universiteitscomité (Afdeling Zuid-Holland), 1938-1956; 1103; 1 omslag
    - Rapport 110 door het Kaski betreffende een plan voor het Katholiek Voorbereidend, Hoger- en Middelbaar Onderwijs in de Haagse Agglomeratie, 1954; 1104; 1 stuk
    - Geschiedschrijving, 9.1
      - Stukken ingekomen van J. Putman bij de redactie van de Geschiedenis van het bisdom Haarlem betreffende een broederschap te Oudewater, 1887; 1105; 1 omslag
      - Stukken door A. Lux, referendaris bij het Ministerie van Justitie, in 1874 aan het bisschoppelijk archief afgegeven betreffende de geschiedenis van de St. Theresia en de St. Willibrorduskerk in Den Haag, [19e eeuw]; 1106; 1 omslag